Minutes et répertoires du notaire Joseph RABOUINE, 27 mai 1722 - 17 juillet 1767 (étude XXI)
Archives nationales
Minutes et répertoires du notaire Joseph RABOUINE (étude XXI)
27 mai 1722 - 17 juillet 1767
MC/ET/XXI/296 - MC/ET/XXI/442, MC/RE/XXI/4 - MC/RE/XXI/5
Etude XXI; Rabouine, Joseph
Archives nationales de France
Minutes et répertoires: la loi 2008-696 du 15 juillet 2008 relative aux archives a fixé à 75 ans à compter de la date de l'acte, ou à 25 ans à compter de la date du décès de l'intéressé si ce délai est plus bref, le délai de communication des minutes et répertoires des notaires; ce délai est porté à 100 ans à compter de la date de l'acte si le document se rapporte à un mineur (code du Patrimoine, articles L213-2, 4e d et 5e).
Autres documents de l'étude (dossiers de clients, comptabilité...): s'agissant d'archives privées, ces documents sont communicables selon les modalités fixées par le déposant ou le donateur.
Certains documents ne sont pas accessibles en raison de leur mauvais état de conservation.
Versement
Accès aux instruments de recherche de tous les notaires de l’étude XXI
Archives de l'étude XXI
- Minutes de Joseph RABOUINE, 27 mai 1722 - août 1767; MC/ET/XXI/296 - MC/ET/XXI/442
  - Minutes. 1722, 27 mai - décembre, 27 mai - décembre 1722; MC/ET/XXI/296; registre
    Informations concernant le classement:
    Le niveau inférieur de description, quand il existe, correspond aux minutes d'actes. Toutes les minutes ne sont pas forcément décrites une à une. Les descriptions de ces minutes sont plus ou moins détaillées.
    - CHEVALIER (Louis) menuisier Versailles § Bref état de Compte -, 26 octobre 1722; MC/ET/XXI/296
      Origine de l'information:
      Artisans XVIIIe siècle, par M. Rambaud et C. Grodecki, 1956-1977 ( fichier papier entièrement dématérialisé; voir contexte dans le Plan d’orientation général - Notaires de Paris, guides thématiques du Minutier).
      Date de révision: 2011-2012
      Date de création de la notice: 2010
      Chevalier, Louis
    - Inventaire après décès de Jacques GOUVION, bourgeois de Paris, dressé en la présence de François BERTRAND, maître à danser, rue des Tournelles, subrogé tuteur des enfants mineurs du défunt., 31 octobre 1722; MC/ET/XXI/296
      Musique XVIIIe siècle, danseurs (1.088 actes), par Madeleine Jurgens, Mireille Rambaud, Valérie Brousselle, 1963, 1984-1996. Le fichier a été traité pour la partie 'danseurs'.(fichier papier entièrement dématérialisé; voir contexte dans le Plan d’orientation général - Notaires de Paris, guides thématiques du Minutier).
      Date de création de la notice: 2005
      inventaire après décès; Tournelles (rue des); Bertrand, François; Gouvion, Jacques; enseignant; danseur
  - Minutes. 1723, janvier - juin, janvier - juin 1723; MC/ET/XXI/297; registre
    - COUROYE (Claude) Maître potier d'étain Paroisse Saint-Eustache § Mise en alloue par .., 13 janvier 1703; MC/ET/XXI/297
      Couroye, Claude
    - GILLET (François) Maçon; Rue Saint-Joseph § Mariage de .., 7 février 1723; MC/ET/XXI/297
      contrat de mariage; Gillet, François
    - GILLET (Pierre) Maître maçon Rue Saint Joseph § Mariage du fils de .., 7 février 1723; MC/ET/XXI/297
      contrat de mariage; Gillet, Pierre
  - Minutes. 1723, juillet - décembre, juillet - décembre 1723; MC/ET/XXI/298; registre
    - ANTHEAUME (Henry) menuisier Marly § Brevet d'apprentissage .., 21 juillet 1723; MC/ET/XXI/298
      contrat d'apprentissage; Antheaume, Henry
    - LEMAIRE (André) Maître doreur Rue Saint-Joseph § Apprentissage chez .., 12 septembre 1723; MC/ET/XXI/298
      contrat d'apprentissage; Lemaire, André
    - DOREUR (apprentissage de) § mise en .. de YON (Jean) âgé de 14 ans pour 5 ans chez LEMAIRE (André) que le loge couche, blanchi, 12 septembre 1723; MC/ET/XXI/298
      contrat d'apprentissage
    - RENIER (Jacques) Maître Sculpteur Rue Périgueux § Mariage de .., 11 novembre 1723; MC/ET/XXI/298
      contrat de mariage; Renier, Jacques
  - Minutes. 1724, janvier - juin, janvier - juin 1724; MC/ET/XXI/299; registre
    - CARTON (François) Entrepreneur des fortifications du Roi Rue Saint Louis au Marais § Bail., 3 février 1724; MC/ET/XXI/299
      bail; Carton, François
    - CHEVALIER (Louis) Maître menuisier Versailles § Compte .., 3 février 1724; MC/ET/XXI/299
    - DAVID (Jean) Maître menuisier Rue Saint-Etienne § Mise en apprentissage chez .., 12 mars 1724; MC/ET/XXI/299
      contrat d'apprentissage; David, Jean
    - Menuisier (apprentissage de) § Mise en .. de Lombard (Antoine), âgé de 16 ans 1/2, pour 6 ans chez David (Jean), qui le nourri, loge, couche, moyennant 200 livres., 12 mars 1724; MC/ET/XXI/299
      contrat d'apprentissage; Lombard, Antoine; David, Jean
    - CARTON (François) entrepreneur des fortifications du Roi Rue Saint Louis au Marais § Bail; Transport; 2 actes, 27 mars 1724; MC/ET/XXI/299
    - BERNIER (Gabriel) Maître maçon; Rue Saint Marc § Marché de Couverture .., 6 avril 1724; MC/ET/XXI/299
      marché; Bernier, Gabriel
    - LE GOUPIL (Michel Claude) Maître tapissier; Rue des Vieux Augustins § Bail .., 20 avril 1724; MC/ET/XXI/299
      bail; Le Goupil, Michel Claude
    - CARTON (François) Entrepreneur des fortifications Rue Saint Leu au Marais § Transport .., 23 avril 1724; MC/ET/XXI/299
      Carton, François
  - Minutes. 1724, juillet - décembre, juillet - décembre 1724; MC/ET/XXI/300; registre
    - RUFFIN (Pierre) Architecte maître maçon Rue Bardulacq § Bail -, 17 avril 1724; MC/ET/XXI/300
      bail; Ruffin, Pierre
    - Constitution de rente au profit de Claude Aubry, architecte juré du roi, rue du Bout-du-Monde., 13 juillet 1724; MC/ET/XXI/300
      Histoire de l'art, 1700-1750, études XIII à XXXIX (env. 7.500 actes), par Mireille Rambaud, 1966-1975 (fichier papier entièrement dématérialisé; voir contexte dans le Plan d’orientation général - Notaires de Paris, guides thématiques du Minutier).
      Date de révision: 2010
      Date de création de la notice: 2007
      constitution de rente; Bout-du-Monde (rue du); Aubry, Claude; architecte
    - LEGOUPIL (Claude) Maître tapissier Rue des Vieux Augustins § Mariage de .., 27 août 1724; MC/ET/XXI/300
      contrat de mariage; Legoupil, Claude
    - TIRMAN (François), Maître peintre, Cambrai § Remariage de la veuve de .., 27 août 1724; MC/ET/XXI/300
      contrat de mariage; Tirman, François
    - LE GOUPIL (Claude Thomas) Maître tapissier Rue Thévenot § Mariage du fils de .., 27 août 1724; MC/ET/XXI/300
      contrat de mariage; Le Goupil, Claude Thomas
    - Décharge de Catherine Noblet, veuve de Libéral Bruand, architecte, demeurant rue Saint-Paul, et de François Bruand son fils., 28 août 1724; MC/ET/XXI/300
      décharge; Saint-Paul (rue); Bruand, François (1679-1732); Bruant, Libéral (1636-1697); Noblet, Catherine; architecte
    - Mise en apprentissage de Eustache Bucaille, âgé de 16 ans, pour 5 ans chez Guillaume Gosselin, maître sculpteur., 1er octobre 1724; MC/ET/XXI/300
      contrat d'apprentissage; Bucaille, Eustache; Gosselin, Guillaume; sculpteur
    - GOSSELIN (Guillaume) Maître sculpteur Rue Saint-Joseph. § Mise en apprentissage chez .., 1er octobre 1724; MC/ET/XXI/300
      contrat d'apprentissage; Gosselin, Guillaume
    - VIGE (Léger) Maçon Rue Montmartre § Bail .., 20 octobre 1724; MC/ET/XXI/300
      bail; Vige, Léger
    - CORBION (Alexandre) Maçon § Renonciation .., 7 novembre 1724; MC/ET/XXI/300
      Corbion, Alexandre
    - GERVAIS (Antoine Denis) Maître sculpteur § Constitution de rente .., 2 décembre 1724; MC/ET/XXI/300
      constitution de rente; Gervais, Antoine Denis
    - GERVAIS (Guillaume) Maître sculpteur § Constitution de rente - 2 actes, 2 décembre 1724; MC/ET/XXI/300
      constitution de rente; Gervais, Guillaume
    - BOUCARD (François) Marchand tapissier Rue de Grenelle § quittance .., 16 décembre 1724; MC/ET/XXI/300
      quittance; Boucard, François
  - Minutes. 1725, janvier - juin, janvier - juin 1725; MC/ET/XXI/301; registre
    - PILLON (Daniel) Maître horloger Abbaye Saint-Germain rue Abbataille § Déclaration déposée .., 20 janvier 1725; MC/ET/XXI/301
      déclaration; Pillon, Daniel
    - GILLET (Pierre) Maître maçon Rue Saint-Joseph § obligation rapportée .., 25 janvier 1725; MC/ET/XXI/301
      obligation; Gillet, Pierre
    - NARJOT (Pierre) Entrepreneur des Ponts et Chaussés de France Versailles § Dépôt de billet .., 7 février 1725; MC/ET/XXI/301
      Narjot, Pierre
    - NARJOT (Pierre) Entrepreneur des Ponts et Chaussés de France Versailles § Convention remise .., 10 février 1725; MC/ET/XXI/301
    - CAZOT (Pierre) Maître menuisier Rue porte Montmartre § Brevet d'apprentissage .., 25 février 1725; MC/ET/XXI/301
      contrat d'apprentissage; Cazot, Pierre
    - Menuisier (apprentissage de) § Mise en .. de Bocquer (Joseph), âgé de 17 ans, pour 6 ans chez Cazox (Pierre), maître menuisier, qui le couche seulement., 26 février 1725; MC/ET/XXI/301
      contrat d'apprentissage; Bocquer, Joseph; Cazox, Pierre
    - GUINCHARD (Pierre Denis) Maçon Village de veuves § Consentement .., 27 février 1725; MC/ET/XXI/301
      Guinchard, Pierre Denis
    - DUPOUCHET (François) Marchand tapissier Rue Sainte Avoye § Obligation .., 7 mars 1725; MC/ET/XXI/301
      obligation; Dupouchet, François
    - Bail concernant Pierre Jacquot de Villeneuve, architecte des bâtiments du roi, demeurant rue Saint-Sauveur., 24 mars 1725; MC/ET/XXI/301
      bail; Saint-Sauveur (rue); Jacquot de Villeneuve, Pierre; architecte
    - Renonciation concernant Pierre Grenot, sculpteur, demeurant rue de Lappe., 27 mars 1725; MC/ET/XXI/301
      renonciation; Lappe (rue de); Grenot, Pierre; sculpteur
    - Devis et marché pour des ouvrages de maçonnerie et autres qu'il convient de faire pour la construction d'un moulin situé sur la butte Montmartre, par Jacques Landot et Nicolas Ménissier., 22 mai 1725; MC/ET/XXI/301
      devis; marché; Montmartre (ancienne commune); Landot, Jacques; Ménissier, Nicolas
  - Minutes. 1725, juillet - décembre, juillet - décembre 1725; MC/ET/XXI/302; registre
    - ADRIEN (Blin) Tapissier Pilliers de la Tonnellerie § Transport de bail .., 1er juillet 1725; MC/ET/XXI/302
      bail; Adrien, Blin
    - GAUDRON Horloger Montre par... § Inventaire après décès..., 12 juillet 1725; MC/ET/XXI/302
      inventaire
    - DELORME Horloger § Montre par .. Inventaire après décès, 12 juillet 1725; MC/ET/XXI/302
    - BERNIER (Gabriel) Maître maçon; Rue Neuve de la Grange Batelière § obligation .., 4 août 1725; MC/ET/XXI/302
      obligation; Bernier, Gabriel
    - AOUST (Claude) Maître Serrurier Rue Feydeau § Obligation -, 4 août 1725; MC/ET/XXI/302
      obligation; Aoust, Claude
    - DEPARGER (Pierre) Marchand doreur Rue Comtesse § Obligation .., 12 septembre 1725; MC/ET/XXI/302
      obligation; Deparger, Pierre
    - BARILLET (Louis) Maître peintre Rue du Gros Chenet § Désistement de Bail .., 8 octobre 1725; MC/ET/XXI/302
      bail; Barillet, Louis
    - Constitution de rente au profit de Denis Pillet, dessinateur de jardins, demeurant rue Popincourt., 9 octobre 1725; MC/ET/XXI/302
      constitution de rente; Popincourt (rue); Pillet, Denis; dessinateur
    - GROSBOIS (Château de) Boissy Saint-Leger. § Inventaire après décès de LESOURT (Marguerite), 24 octobre 1725; MC/ET/XXI/302
      Châteaux, hôtels, églises, 1700-1750, par le personnel du Minutier (fichier papier entièrement dématérialisé; voir contexte dans le Plan d’orientation général - Notaires de Paris, guides thématiques du Minutier).
    - Transaction concernant Denis Pillet, dessinateur de jardins, demeurant rue Popincourt., 9 décembre 1725; MC/ET/XXI/302
      accord; Popincourt (rue); Pillet, Denis; dessinateur
    - HULLIOT (Louis) Maître Brodeur Rue Montorgueil § Notoriété .., 11 décembre 1725; MC/ET/XXI/302
      Hulliot, Louis
  - Minutes. 1726, janvier - juin, janvier - juin 1726; MC/ET/XXI/303; registre
    - PHILIPPON (Silvain) Maître maçon Rue Saint Joseph - § Mainlevée .., 24 janvier 1725; MC/ET/XXI/303
      Philippon, Silvain
    - DELOBEL (Jacques) Maître menuisier Rue Montmartre § Bail à loyer .., 18 février 1725; MC/ET/XXI/303
      bail; Delobel, Jacques
    - DELARUE (Claude) menuisier Rue de l'Arbre Sec § Mariage de .., 24 février 1725; MC/ET/XXI/303
      contrat de mariage; Delarue, Claude
    - DU BOIS (Antoine) Sculpteur; Rue de Lappe § Renonciation .., 27 mars 1725; MC/ET/XXI/303
      Du Bois, Antoine
    - BLIN (Vincent) Maître Menuisier Rue Montmartre § Bail à loyer -, 14 mai 1725; MC/ET/XXI/303
      bail; Blin, Vincent
    - MIREAU Horloger § Partage de biens .., 8 juin 1725; MC/ET/XXI/303
      partage
    - Transport de droits successifs concernant Germain Suppligeaux, sculpteur, demeurant rue Feydeau., 11 février 1726; MC/ET/XXI/303
      transport de droits; partage; Feydeau (rue); Supligeaux, Germain François; sculpteur
    - Transaction concernant Denis Pillet, dessinateur de jardins, demeurant rue Popincourt., 11 février 1726; MC/ET/XXI/303
    - Mariage de Jean-François Sudan auquel assiste Denis Pillet, dessinateur de jardins, demeurant rue Popincourt., 20 avril 1726; MC/ET/XXI/303
      contrat de mariage; Popincourt (rue); Pillet, Denis; Sudan, Jean-François; dessinateur
    - Donation concernant Denis Pillet, dessinateur de jardins, demeurant rue Popincourt., 19 mai 1726; MC/ET/XXI/303
      donation; Popincourt (rue); Pillet, Denis; dessinateur
    - LELIEVRE Tapissier § Partage de biens .., 8 juin 1726; MC/ET/XXI/303
    - Dubos (François), peintre, Douai § Consentement déposé .., 17 juillet 1726; MC/ET/XXI/303
      ratification; Dubos, François
  - Minutes. 1726, juillet - décembre, juillet - décembre 1726; MC/ET/XXI/304; registre
    - GRAND PIERRE (Louis) Maître menuisier Rue du Bout du Monde § Cautionnement .., 24 décembre 1725; MC/ET/XXI/304
      Grand Pierre, Louis
    - PILLON (Daniel) Maître horloger Rue des Boucheries § Inventaire après décès .., 23 août 1726; MC/ET/XXI/304
      inventaire; Pillon, Daniel
    - DEBRAY (Jacques) Maitre menuisier Rue Neuve d'Anjou § Ratification et obligation .., 1er septembre 1726; MC/ET/XXI/304
      obligation; Debray, Jacques
    - BOURDY (Pierre) Maître maçon Rue Neuve Notre Dame § Devis et marché de maçonnerie .., 29 septembre 1726; MC/ET/XXI/304
      devis; marché; Bourdy, Pierre
    - DUMAS (Marin) Entrepreneur des bâtiments; Rue des Boucheries § Constitution -, 3 octobre 1726; MC/ET/XXI/304
      constitution de rente; Dumas, Marin
    - Dupont (Louis), peintre de l'Académie de Saint-Luc, rue Saint-Joseph § Quittance au roi .., 25 octobre 1726; MC/ET/XXI/304
      quittance; Dupont, Louis
    - Inventaire après décès de Geneviève Langlois, femme de Denis Pillet, dessinateur de jardins, demeurant rue Popincourt, en présence de François Leclerc, architecte des jardins, demeurant rue de Bourgogne., 12 décembre 1726; MC/ET/XXI/304
      inventaire après décès; Bourgogne (rue de); Popincourt (rue); Langlois, Geneviève; Leclerc, François; Pillet, Denis; architecte; dessinateur
  - Minutes. 1727, janvier - juin, janvier - juin 1727; MC/ET/XXI/305; registre
    - Aubry (Claude) juré du roi es oeuvres de maçonnerie rue du Bout du Mondé § Bail par la veuve de .., 2 mars 1726; MC/ET/XXI/305
      bail; Aubry, Claude
    - Bret (Silvain) maître maçon rue de la Mortellerie § Quittance, 1er janvier 1727; MC/ET/XXI/305
      quittance; Bret, Silvain
    - Brochard (Jean) Valet de chambre, tapissier de M. le maréchal de Villars rue de Grenelle § Création de rente viagère., 9 janvier 1727; MC/ET/XXI/305
      Brochard, Jean
    - Menuisier (Jean Claude) maître menuisier rue du Croissant § Inventaire après décès de .., 17 mars 1727; MC/ET/XXI/305
      inventaire après décès; Menuisier, Jean Claude
    - Guinchard (Denis) maçon à Vauves § Titre nouvel des enfants du feu .., 29 mars 1727; MC/ET/XXI/305
      titre nouvel; Guinchard, Denis
    - Guinchard (Pierre Denis) maçon à Vauves § Titre nouvel, 29 mars 1727; MC/ET/XXI/305
      titre nouvel; Guinchard, Pierre Denis
    - Boisset (Pierre) tailleur de pierres à Paris § Mariage de la fille de feu .., 30 mars 1727; MC/ET/XXI/305
      contrat de mariage; Boisset, Pierre
    - Nielle (Robert) maître fondeur rue des Egouts § Cautionnement, 29 avril 1727; MC/ET/XXI/305
      Nielle, Robert
    - Pillon (Daniel) maître horloger rue des Boucheries § Transaction et constitution, 28 mai 1727; MC/ET/XXI/305
      accord; Pillon, Daniel
    - Phelipon (Louis) entrepreneur des bâtiments rue Beauregard § Consentement, 3 juin 1727; MC/ET/XXI/305
      Phelipon, Louis
    - Varignon (Leonard) entrepreneur des bâtiments rue et porte Saint-Denis § Consentement, 3 juin 1727; MC/ET/XXI/305
      Varignon, Léonard
    - Le Bastier (Louis) maître et marchand tapissier, grande rue du fg. Saint-Honoré § Cautionnement, 10 juin 1727; MC/ET/XXI/305
      Le Bastier, Louis
  - Minutes. 1727, juillet - décembre, juillet - décembre 1727; MC/ET/XXI/306; registre
    - BAUDIN (Jean-Louis) Maître Menuisier Rue du Gros Chenet § Mariage, 21 juillet 1727; MC/ET/XXI/306
      contrat de mariage; Baudin, Jean-Louis
    - Reconseille (Théodore Simon), orfèvre joaillier, rue des Deux Boulles § Cautionnement .., 5 août 1727; MC/ET/XXI/306
      cautionnement; Reconseille, Théodore Simon
    - Vente d'héritage concernant Jean-Baptiste Loir, architecte juré expert du roi, entrepreneur de bâtiments., 8 octobre 1727; MC/ET/XXI/306
      Informations complémentaires:
      tapisserie
      acte de vente; Loir, Bernard Jean-Baptiste (?); architecte; chef d'entreprise
    - LE BOURGUIGNON (Michel) menuisier du Roi Rue Poissonière § Vente d'Héritage .., 8 octobre 1727; MC/ET/XXI/306
      acte de vente; Le Bourguignon, Michel
    - Devis et marché des ouvrages de maçonnerie et autres qu'il convient de faire pour la construction d'un bâtiment sis Grande rue Montmartre, par Charles Bono., 12 octobre 1727; MC/ET/XXI/306
      devis; marché; Montmartre (rue); Bono, Charles
    - BONO (Charles) Maître maçon Rue du bout du monde § Devis des ouvrages de maçonnerie passé par .., 12 octobre 1727; MC/ET/XXI/306
      devis; Bono, Charles
    - DUCHESNE (Hugues) Maçon Pontoise § Cautionnement .., 15 novembre 1727; MC/ET/XXI/306
      Duchesne, Hugues
    - GUENAULT (Pierre) Maçon Rue des Canettes § Transport de rente .., 16 novembre 1727; MC/ET/XXI/306
      transport de droits; Guenault, Pierre
    - BELLIGON (Claude) Fontainier du Roi Arcueil. § Constitution perpétuelle .., 25 novembre 1727; MC/ET/XXI/306
      Belligon, Claude
    - Compte et partage entre Geneviève Carquenille et François Poupion son fils, dans lequel une tapisserie représentant l'Histoire de Godefroy de Bouillon est concernée., 29 novembre 1727; MC/ET/XXI/306
      compte; partage; Carquenille, Geneviève; Poupion, François
  - Minutes. 1728, janvier - juin, janvier - juin 1728; MC/ET/XXI/307; registre
    - GILLET (Pierre Michel) Maître menuisier Rue Neuve des Petits-Champs § Ratification et obligation .., 1er septembre 1725; MC/ET/XXI/307
      obligation; Gillet, Pierre Michel
    - Vente de meubles dont des tapisseries d'Anvers représentant des jeux d'enfants par Jean Lefevre à Nicolas Leroy., 24 janvier 1728; MC/ET/XXI/307
      tapisseries d'Anvers
      acte de vente; Lefèvre, Jean; Leroy, Nicolas
    - LEFEBVRE (Jean) Marchand tapissier Rue Montmartre § Vente de meubles .., 24 janvier 1728; MC/ET/XXI/307
      acte de vente; Lefebvre, Jean
    - LE ROY (Nicolas) Marchand Tapissier - Rue de la Verrerie - § Vente de meubles .., 24 janvier 1728; MC/ET/XXI/307
      acte de vente; Le Roy, Nicolas
    - LEFEBVRE (Jean) Marchand tapissier Rue Montmartre § Vente de meubles par .., 27 janvier 1728; MC/ET/XXI/307
    - DESVIGNES (Nicolas) Maître maçon Rue Thevenot § Devis d'ouvrages de maçonnerie et autres passé par .., 28 février 1728; MC/ET/XXI/307
      devis; Desvignes, Nicolas
    - MANSSOUT (Léger) Maçon faubourg Montmartre § Brevet d'apprentissage pour le fils de .., 25 avril 1728; MC/ET/XXI/307
      contrat d'apprentissage; Manssout, Léger
    - BERNIER (Gabriel) Maître maçon Rue Neuve Grange batelière § Vente de coupe de bois, 29 mai 1728; MC/ET/XXI/307
      acte de vente; Bernier, Gabriel
  - Minutes. 1728, juillet - décembre, juillet - décembre 1728; MC/ET/XXI/308; registre
    - Dépôt de diffèrentes pièces après le décès de Jérôme comte de Chamillard (trois actes). l'inventaire après décès contient une liste de tapisseries dont une Histoire de Saül et David., 11 juillet 1728; MC/ET/XXI/308
      tapisseries
      inventaire après décès; Chamillard, Jérôme (16..-1728?, comte de)
    - Ledot (Charles), maître peintre, à Paris § Signature de ..; Mariage, 11 juillet 1728; MC/ET/XXI/308
      contrat de mariage; Ledot, Charles
    - Geoffroy (Nicolas), maître peintre, rue Saint-Honoré § Mariage de .., 11 juillet 1728; MC/ET/XXI/308
      contrat de mariage; Geoffroy, Nicolas
    - MARTINOT (Gilles) Horloger § Montre par .. Inventaire après décès du Comte Chamillart, 11 juillet 1728; MC/ET/XXI/308
      inventaire; Martinot, Gilles
    - Suse (château de) Etat des meubles § Inventaire après décès du Comte de Chamillart, 13 juillet 1728; MC/ET/XXI/308
      inventaire; La Suze-sur-Sarthe (Sarthe); Chamillart, Jérôme (16..-1728)
    - PONTIEU (Pierre) Maître serrurier Rue Feydeau § Transport .., 29 juillet 1728; MC/ET/XXI/308
      Pontieu, Pierre
    - Pontieux (Pierre) maître serrurier rue Feydeau § transport, 29 juillet 1728; MC/ET/XXI/308
      Pontieux, Pierre
    - Guinchard (Pierre Denis) maçon à Vauves § Vente, 30 août 1728; MC/ET/XXI/308
      acte de vente; Guinchard, Pierre Denis
    - Roch (Denis) maçon grande rue du fg. Montmartre § Marché d'un puits, 7 septembre 1728; MC/ET/XXI/308
      marché; Roch, Denis
    - Bertrand (Jacques), orfèvre joaillier, pont au Change § Notoriété .., 15 octobre 1728; MC/ET/XXI/308
      notoriété; Bertrand, Jacques
    - Mercier (Jean) Marchand tapissier rue de la Huchette § Notoriété aux dires de .., 15 octobre 1728; MC/ET/XXI/308
      Mercier, Jean
    - Caumartin (Pierre), marchand orfèvre, sur le Pont au Change § Notoriété aux dires de .., 15 octobre 1728; MC/ET/XXI/308
      notoriété; Caumartin, Pierre
    - Bertrand (Jean Jacques), orfèvre joaillier, à Paris § Notoriété .., 15 octobre 1728; MC/ET/XXI/308
      notoriété; Bertrand, Jean Jacques
    - Bertrand (Jean Jacques), orfèvre joaillier ,sur le Pont au Change § Transport de rente, 16 octobre 1728; MC/ET/XXI/308
      transport de droits; Bertrand, Jean Jacques
    - BAUDIN (Pierre) Maître menuisier Rue du Gros Chenet § Testament .., 8 novembre 1728; MC/ET/XXI/308
      testament; Baudin, Pierre
    - Belhomme (Pierre) maître peintre au Pont Notre Dame § bail à .., 10 novembre 1728; MC/ET/XXI/308
      bail; Belhomme, Pierre
    - Reconseille (Théodore Simon), marchand orfèvre joaillier, rue des Deux Boules § Cautionnement, 24 novembre 1728; MC/ET/XXI/308
    - Déclaration concernant Jean Fauvel, architecte des bâtiments du roi, demeurant rue Saint-Antoine., 30 novembre 1728; MC/ET/XXI/308
      déclaration; Saint-Antoine (rue); Fauvel, Jean; architecte
    - Vente de la seigneurie de Villiers à Jean Fauvel, architecte des bâtiments du roi, demeurant rue Saint-Antoine., 30 novembre 1728; MC/ET/XXI/308
      acte de vente; Saint-Antoine (rue); Fauvel, Jean; architecte
    - Constitution de rente au profit de Jean Fauvel, architecte des bâtiments du roi, demeurant rue Saint-Antoine., 1er décembre 1728; MC/ET/XXI/308
      constitution de rente; Saint-Antoine (rue); Fauvel, Jean; architecte
    - Quittance concernant Jean Fauvel, architecte des bâtiments du roi, demeurant rue Saint-Antoine., 8 décembre 1728; MC/ET/XXI/308
      quittance; Saint-Antoine (rue); Fauvel, Jean; architecte
    - Quittance des religieux de la Charité, à Jean Fauvel, architecte des bâtiments du roi, demeurant rue Saint-Antoine., 14 décembre 1728; MC/ET/XXI/308